臺灣屏東地方法院民事裁定　　　　　　　 100年度抗字第51號
抗　告　人　大路觀育樂事業股份有限公司
法定代理人　謝玉環
相　對　人　建濠源營造股份有限公司
法定代理人　廖月友
上列當事人間聲請本票裁定事件，抗告人對於中華民國100 年8
月5 日本院100 年度司票字第510 號裁定提起抗告，本院裁定如
下：
    主  文
抗告駁回。
抗告程序費用新台幣壹仟元由抗告人負擔。
    理  由
一、按執票人向本票發票人行使追索權時，得聲請法院裁定後強
    制執行，票據法第123 條定有明文。又本票執票人依上開規
    定，聲請法院裁定許可對發票人強制執行，係屬非訟事件程
    序，法院僅就形式上審查得否准許強制執行，此項裁定並無
    確定實體上法律關係存否之效力，如發票人就票據債務之存
    否有爭執時，應由發票人提起確認之訴，以資解決（最高法
    院56年台抗字第714 號、57年台抗字第76號判例意旨參照）
    。
二、本件相對人以其執有抗告人與陳水在於民國100 年5 月16日
    共同簽發，票號WG0000000 號，金額新台幣250 萬元，到期
    日100 年6 月16日，並免除作成拒絕證書之本票1 紙（以下
    簡稱系爭本票），屆期提示未獲付款，依票據法第123 條之
    規定聲請裁定許可強制執行，並提出系爭本票為證，原裁定
    認其聲請與票據法第123 條之規定相符，而准其對抗告人及
    陳水在為強制執行。
三、抗告人抗告意旨略以：伊公司之法定代理人為謝玉環，公司
    登記及實際營業地址均為屏東縣高樹鄉○○村○○路188 號
    ，惟系爭本票上未蓋有伊公司法定代理人謝玉環之印章，所
    蓋之公司章復與伊公司之登記印章不符，發票地址亦非伊公
    司之上開地址，是伊公司並非系爭本票之發票人，原裁定遽
    予准許強制執行，自有未洽等語，並聲明：(一)原裁定廢棄。
    (二)相對人於原法院之聲請駁回。
四、經查：原裁定自系爭本票形式上之要件予以審查，認無不應
    准許強制執行之情形，而許可相對人對抗告人強制執行，揆
    諸首揭說明，於法並無不合。至系爭本票上抗告人之印章是
    否真正，暨陳水在是否有權代表抗告人簽發系爭本票，涉及
    實體上之法律關係，應由抗告人提起確認之訴以資解決，尚
    非本件非訟事件程序所得審究。從而，抗告人徒以前揭情詞
    ，指摘原裁定不當，求予廢棄，為無理由，應予駁回。
五、據上論結，本件抗告為無理由，依非訟事件法第46條、第21
    條第2 項、第24條第1 項，民事訴訟法第495 條之1 第1 項
    、第449 條第1 項、第78條，裁定如主文。
中    華    民    國    100   年    11    月    4     日
                  民事第二庭  審判長法  官  春生
                                    法  官  程士傑
                                    法  官  李珮妤
以上正本係照原本作成。
如不服本裁定，須於裁定送達後10日內，以適用法規顯有錯誤為
理由，向本院提出再抗告狀（須附繕本1 份及繳納再抗告裁判費
新台幣1,000 元）。再抗告時應提出委任律師或具有律師資格之
人之委任狀；委任有律師資格者，另應附具律師資格證書及釋明
委任人與受任人間有民事訴訟法第466 條之1 第1 項但書或第2
項所定關係之釋明文書影本。
中    華    民    國    100   年    11    月    4     日
                                    書記官  蔡妮君